臺灣嘉義地方法院刑事判決　　　　　　　 94年度訴字第417號
公　訴　人　臺灣嘉義地方法院檢察署檢察官
被　　　告　甲○○
　　　　　　　　　　　4號
上列被告因違反毒品危害防制條例案件，經檢察官提起公訴（94
年度毒偵字第877號、94年度偵字第4061號）及移送併案審理（
94年度毒偵字第999號、94年度偵字第4225號、94年度偵字第
5370號），本院合議庭裁定改依簡式審判程序審理，判決如下：
    主  文
甲○○竊盜，處有期徒刑貳月，扣案之鑰匙壹支沒收。又連續施
用第一級毒品，處有期徒刑柒月，扣案之注射針筒壹支沒收。應
執行有期徒刑捌月，扣案之鑰匙壹支、注射針筒壹支，均沒收。
    事  實
一、甲○○前於民國94年間因施用毒品案件，經本院以94年度毒
    聲字第124號裁定送觀察勒戒後，認無繼續施用毒品之傾向
    ，復經臺灣嘉義地方法院檢察署檢察官以94年度毒偵字第
    454號為不起訴處分。詎甲○○猶不知悔悟，明知海洛因係
    毒品危害防制條例所定之第一級毒品，不得無故施用、持有
    ，竟於上開觀察、勒戒執行完畢釋放後，5年內復萌生施用
    第一級毒品海洛因之概括犯意，自94年6月初某日起至94年7
    月11日上午7時止，以約每星期1次之頻率，連續在其位於嘉
    義縣水上鄉寬士村22鄰崎子頭22之124號住處房間內等處，
    以將海洛因加水稀釋後，再以針筒注射手臂之方式，施用第
    1 級毒品海洛因多次。復另基於意圖為自己不法所有之犯意
    ，於94年7月6日凌晨0時許，在嘉義市○○路靠近國軍福利
    中心處，以其所有住家大門鑰匙強行啟動丁○○所有車牌號
    碼MAC─308號重型機車後，竊取該車離去，供己代步之用。
    嗣經警分別於（一）94年7月2日下午4時許，對甲○○採集
    尿液送驗後，呈嗎啡陽性反應（海洛因在人體內代謝為嗎啡
    ）。（二）於同年月11日下午9時許，於嘉義市○○路238巷
    口處，當場查獲甲○○騎乘上開機車，並扣得注射針筒1支
    、上開鑰匙1支，始查悉全情。
二、案經嘉義市警察局第二分局報請臺灣嘉義地方法院檢察署檢
    察官偵查起訴，及嘉義縣警察局水上分局報請臺灣嘉義地方
    法院檢察署檢察官移送併案審理。
    理  由
一、按除被告所犯為死刑、無期徒刑、最輕本刑為3年以上有期
    徒刑之罪或高等法院管轄第一審案件者外，於法院行準備程
    序進行中，被告先就被訴事實為有罪之陳述時，審判長得告
    知被告簡式審判程序之旨，並聽取當事人、代理人、辯護人
    及輔佐人之意見後，裁定進行簡式審判程序；且受命法官行
    準備程序，與法院或審判長有同一之權限；又簡式審判程序
    之證據調查，不受刑事訴訟法第159條第1項、第161條之2、
    第161條之3、第163條之1及第164條至第170條規定之限制，
    刑事訴訟法第273條之1第1項、第279條第2項前段、第273條
    之2分別定有明文。查本案被告甲○○所犯為死刑、無期徒
    刑、最輕本刑為3年以上有期徒刑以外之罪，且非高等法院
    管轄第一審之案件，經本院合議庭裁定由受命法官行準備程
    序時，被告就被訴事實為有罪之陳述後，復經本院合議庭裁
    定由受命法官獨任行簡式審判程序，是其證據之調查，自不
    受刑事訴訟法第159條第1項、第161條之2、第161條之3、第
    163 條之1及第164條至第170條規定之限制，合先敘明。
二、上揭被告甲○○對其於前揭時、地，以將第一級毒品海洛因
    加水稀釋，再以注射針筒注射手臂之方式，連續施用第一級
    毒品海洛因及竊取上開機車之犯行，於本院準備程序及審理
    時均坦承不諱，並經被害人丁○○於警詢時指述綦詳，且有
    車輛車牌失竊作業單、車輛尋獲電腦輸入單、贓物認領保管
    單各1紙、照片3幀等附卷可憑。而被告於94年7月2日下午4
    時36分許，經警採尿送驗結果，呈嗎啡陽性反應，並有臺灣
    檢驗科技股份有限公司94年7月21日KＺ000000000000號及代
    號與真實姓名對照表各1紙在卷可參（見嘉義縣水上分局嘉
    水警三字第0940029297號偵查卷宗第5、6頁）。另有被告所
    有供注射毒品用之針筒1支、供竊取上開機車用之鑰匙1支扣
    案可資佐證。此外，被告前於94年間因施用毒品案件，經本
    院以94年度毒聲字第124號裁定送觀察勒戒後，認無繼續施
    用毒品之傾向，於94年5月4日釋放，復經臺灣嘉義地方法院
    檢察署檢察官以94年度毒偵字第454號為不起訴處分確定，
    有臺灣嘉義地方法院檢察署刑案資料查註紀錄表及臺灣高等
    法院被告全國前案紀錄表各1份附卷可稽，足見被告確係在
    觀察、勒戒執行完畢釋放後，5年內再犯毒品危害防制條例
    第10條之罪。準此，足認被告自白連續施用第一級毒品海洛
    因及竊盜之犯行，核與事實相符，應堪採信。
三、核被告所為，係犯刑法第320條第1項竊盜罪及毒品危害防制
    條例第10條第1項之施用第1級毒品罪。被告持有第1級毒品
    海洛因進而施用之，其持有之低度行為應為施用之高度行為
    所吸收，不另論罪。被告前後多次施用第1級毒品海洛因之
    犯行，時間緊接，犯罪構成要件相同，顯係基於概括犯意反
    覆為之，為連續犯，應論以施用第1級毒品罪一罪，並加重
    其刑。被告所犯上開2罪，犯意各別，罪名有異，應予分論
    併罰。又移送併案審理部分（臺灣嘉義地方法院檢察署94年
    毒偵字第999號），與前開起訴判決有罪之犯行部分有連續
    關係，係屬裁判上一罪，應為起訴效力所及，本院應一併審
    理，附為敘明。爰審酌被告竊盜之動機、手段、被害人所受
    之損害、機車已發還被害人；前因施用毒品犯行，經觀察勒
    戒執行完畢，猶不思藉機徹底戒除施用毒品之惡習，猶故態
    復萌，再次施用毒品，惟其施用毒品係自戕行為，並未因此
    而危害他人，所生損害不大，暨本件施用毒品之手段、次數
    ，其犯後坦承犯行態度良好等一切情狀，各量處如主文所示
    之刑，並定其應執行之刑。又扣案之注射針筒1支、鑰匙1支
    ，係被告所有供犯罪所用之物，業據被告供承在卷，爰依刑
    法第38條第1項第2款宣告沒收。
四、移送併辦（臺灣嘉義地方法院檢察署94年度偵字第4225、94
    年度偵字第5370號）意旨另以：被告於甲○○基於意圖為自
    己不法所有之概括犯意，連續在下列時、地為竊盜行為：（
    一）於94年6月22日中午12時許，在嘉義縣水上鄉寬士村22
    鄰崎子頭22-124號之自宅內，竊取其同居胞兄乙○○所有之
    電視機1台（普騰品牌，29吋），（二）於同月24日上午11
    時許，在上址將其同居父親丙○○所有之冷氣機1台（大同
    品牌），以新台幣（下同）1500元之代價，出售予不知情之
    王元虎，由王元虎將上開冷氣搬離上址，（三）於同月28日
    上午10時許，在上址將乙○○所有之洗衣機1台（東芝品牌
    ），以1500元之代價，出售予不知情之謝得安，由謝得安將
    上開洗衣機搬離上址，（四）於同月29日上午10時許，在上
    址將乙○○所有之冷氣機1台（大同品牌），以2000元之代
    價，出售予不知情之謝得安，由謝得安將上開冷氣搬離上址
    ，（五）於同月30日晚間8時許，在上址將丙○○所有之電
    視機1台（大同品牌，20吋），出售予不知情之謝得安，由
    謝得安將上開電視機搬離上址。（六）於94年8月25日14時
    10分許，在上址竊取其父丙○○吊掛在客廳衣架上長褲口袋
    內之新台幣3000元得手，應認被告另涉犯刑法第320條第1項
    之竊盜罪嫌。惟按告訴乃論之罪，告訴人於第一審辯論終結
    前，得撤回其告訴；又告訴經撤回者，應諭知不受理之判決
    ，刑事訴訟法第238條第1項、第303條第3款分別定有明文。
    經查，公訴人認被告所涉犯上開刑法第320條第1項竊盜罪嫌
    ，因告訴人丙○○、乙○○分別為被告之父、兄，依同法第
    324第2項之規定，須告訴乃論。茲告訴人丙○○、乙○○業
    與被告達成調解，並同意撤回刑事告訴等情，有嘉義縣水上
    鄉調解委員會調解書、撤回告訴狀各2份附卷可參，再依鄉
    鎮市調解條例第28條第2項規定：「告訴乃論之刑事事件於
    偵查中或第一審法院辯論終結前，調解成立，並於調解書上
    記載當事人同意撤回意旨，經法院核定者，視為於調解成立
    時撤回告訴或自訴。」，上開調解書業經本院核定，應視為
    於調解成立時即生撤回告訴之效力，揆諸上開規定，被告被
    訴上開涉嫌親屬間竊盜部分，即應為不受理之判決；惟因公
    訴人認為該部分犯行與前已論罪科刑之竊盜犯行間，有連續
    犯之裁判上一罪關係，爰不另為不受理之諭知，併此敘明。
據上論斷，應依刑事訴訟法第273條之1第1項、第299條第1項前
段，毒品危害防制條例第10條第1項、第23條第2項，刑法第11條
、第56條、第320條第1項、第51條第5款、第38條第1項第2款，
罰金罰鍰提高標準條例第1條前段，判決如主文。
本案經檢察官王振名到庭執行職務。
中　　華　　民　　國　　94　　年　　9 　　月　　30　　日
                  刑事第二庭    法　官　洪嘉蘭
以上正本證明與原本無異。
如不服本判決，應於判決送達後10日內，向本院提出上訴狀。
中　　華　　民　　國　　94　　年　　9 　　月　　30　　日
                        　    　書記官　吳明蓉
附錄法條：
中華民國刑法第320條第1項
意圖為自己或第三人不法之所有，而竊取他人之動產者，為竊盜
罪，處5年以下有期徒刑、拘役或500元以下罰金。
毒品危害防制條例第10條第1項
施用第一級毒品者，處 6 月以上 5 年以下有期徒刑。
